最　高　行　政　法　院　裁　定
　　　　　　　　　　　　　　　　　　 96年度裁字第01427號
上　訴　人　甲○○
被 上訴 人　臺北縣政府
代　表　人　乙○○
上列當事人間因就業服務法事件，上訴人對於中華民國95年4月
26日臺北高等行政法院94年度簡字第914號判決，提起上訴，本
院裁定如下：
　　主  文
上訴駁回。
上訴審訴訟費用由上訴人負擔。
　　理  由
一、按對於適用簡易程序之裁判提起上訴或抗告，須經本院許可
    ，且該許可以訴訟事件所涉及之法律見解具有原則性者為限
    ，行政訴訟法第235條定有明文。所謂訴訟事件涉及之法律
    見解具有原則性，係指該事件所涉及之法律問題意義重大，
    而有加以闡釋之必要情形而言，如對於行政命令是否牴觸法
    律所為之判斷，或就同類事件所表示之法律見解與其他高等
    行政法院或本院所表示之見解互相牴觸，有由本院統一法律
    上見解或確認其見解之必要情形屬之。
二、上訴人前經行政院勞工委員會（下稱勞委會）以93年5月3日
    勞職外字第0930521887號函及同年月5日勞職外字第0930567
    622號函核准聘僱越南籍看護工NGUYEN THI DIU君（下稱N君
    ）從事照顧其父親邱玉麟。嗣邱玉麟於93年9月15日死亡，
    經勞委會以93年11月15日勞職外字第0930635079號函通知上
    訴人需於30日內辦理外籍勞工離境或轉換事宜（93年11月22
    日送達），惟上訴人未依規定辦理，嗣經勞委會再以94年3
    月8日勞職外字第0940898886號函廢止N君之聘僱許可（94年
    3月10日送達），上訴人仍持續聘僱外籍看護工N君從事照顧
    其母親邱李貞妹之工作，案經被上訴人所屬警察局中和分局
    於94年3月21日查獲，該分局遂以94年4月12日北縣警中外字
    第0940015689號函移由被上訴人處理，經被上訴人依就業服
    務法第57條第1款及第63條第1項規定，以94年6月23日北府
    勞動字第0940461600號違反就業服務法罰鍰處分書（下稱原
    處分）處上訴人罰鍰15萬元。上訴人不服，提起訴願遭決定
    駁回後，遂提起本件行政訴訟。原判決以：（一）依上訴人
    於被上訴人所屬警察局中和分局之偵訊筆錄陳稱及該分局94
    年3月21日檢查紀錄單記載，相互對照以觀，上訴人於偵訊
    筆錄中對於所聘僱之N君於合法受看護人邱玉麟93年9月15日
    死亡後，仍持續受聘僱從事看護上訴人母親邱李貞妹之工作
    ，至94年3月21日被上訴人所屬警察局中和分局員警到府訪
    查止，並不予爭執；此外，上訴人亦坦承於94年3月10日收
    受行政院勞工委員會94年3月8日勞職外字第0940898886號函
    廢止N君聘僱許可。依就業服務法第57條第1款規定，N君之
    聘僱許可既已廢止，上訴人即不得非法聘僱許可失效之N君
    從事工作，然上訴人自94年3月11日廢止N君聘僱許可函生效
    後，至94年3月21日被上訴人所屬警察局員警到府訪查日止
    ，期間持續聘僱N君從事看護其母親邱李貞妹之工作，堪認
    上訴人已違反就業服務法第57條第1款「聘僱許可失效之外
    國人」之規定。（二）上訴人雖於事後主張：於警方偵訊筆
    錄中忘記說明94年3月11日後，在等候轉換聘僱許可函期間
    ，並未給付N君薪水云云，縱上訴人94年3月11日後即未給付
    N君薪水，惟於違規期間，上訴人於苗栗住宅提供N君食宿、
    同時間N君接受上訴人行使指揮監督權，於一定範圍內提供
    照顧上訴人母親邱李貞妹之對價性勞務，是上訴人與N君間
    聘僱關係存在事實甚明。（三）至上訴人又主張：上訴人經
    行政院勞工委員會以94年4月1日勞職外字第0940805371號函
    核准轉換雇主，核准期間為94年3月24日至95年6月10日，上
    訴人於上開行政院勞工委員會94年3月8日函所定送達後14日
    內辦理申請獲准，並無不法行為云云。查行政院勞工委員會
    以94年3月8日勞職外字第0940898886號函主旨欄已清楚載明
    廢止上訴人聘僱N君之許可在案，上訴人在未獲得行政院勞
    工委員會核准轉換受監護人邱李貞妹許可之前，自不得聘僱
    N君工作。嗣行政院勞工委員會雖以94年4月1日勞職外字第0
    940805371號函核准上訴人自94年3月24日起接續聘僱N君從
    事照顧上訴人母親邱李貞妹之工作，惟上訴人於N君聘僱許
    可廢止日（廢止生效為94年3月10日）至為警查獲日（94年3
    月21日）止期間之聘僱行為，仍係違法行為。此部分主張亦
    不足採。綜上所述，上訴人主張各節，均無可採，原處分以
    上訴人違反就業服務法第57條第1款規定，依同法第63條第1
    項規定，裁處上訴人15萬元之最低罰鍰，認事用法均無違誤
    ，訴願決定遞予維持，亦無不合，上訴人仍執前詞訴請撤銷
    ，為無理由，應予駁回。
三、上訴意旨略以：（一）被上訴人廢止N君聘僱許可後，未提
    及應如何安置N君，上訴人基於人情留置N君，期間提供免費
    食宿與N君自願性照顧上訴人之母親，並無對價性勞務關係
    存在（每日食宿花費不足百元，而每日薪資約5百元），故
    上訴人與N君間不存在僱傭關係。且被上訴人廢止N君聘僱許
    可，應負責安置N君，因此所生聘僱行為爭議，其責任不能
    完全歸責於上訴人。（二）又警方筆錄亦僅能證明N君於94
    年3月21日有照顧上訴人之母之事實，不能據此認定上訴人
    有聘僱N君之行為存在。另中和分局乃以上訴人違反就業服
    務法第57條第3款函送台北縣勞工局辦理，上訴人亦以該款
    規定為答辯行為，嗣後詎以同法條第1款為裁罰上訴人之依
    據。（三）廢止N君聘僱許可函要求上訴人應於14日內為N君
    辦理轉換手續或出國手續，則於該14日期間以「聘僱許可失
    效之外國人」為理由，裁罰上訴人，實有可議之處。（四）
    縱上訴人誠有違反就業服務法第57條第1款規定之情事，亦
    非故意行為，應依行政罰法第18條規定，減輕上訴人之罰鍰
    。經核上訴人上訴意旨重執原審主張，僅係依其個人主觀之
    見解，而就原審事實認定及證據取捨之職權行使，指摘原判
    決不當，並無其他涉及法律見解具有原則性，而需由本院加
    以闡釋之必要。故上訴人提起上訴，不合首揭規定，自不應
    許可，其上訴難謂合法，應予駁回。
四、依行政訴訟法第249條第1項前段、第104條、民事訴訟法第
    95條、第78條，裁定如主文。
中　　華　　民　　國　　96　　年　　6　　 月　　28　　日
                  第二庭審判長法  官　鄭　淑　貞
                              法  官  黃　合　文
                              法  官　吳　明　鴻
                              法  官　鄭　小　康
                              法  官　帥　嘉　寶
以  上  正  本  證  明  與  原  本  無  異
中　　華　　民　　國　　96　　年　　6　　 月　　28　　日
　　　　　　　　　　　　　　　書記官　郭　育　玎
